【裁判字號】    90,易,2507
【裁判日期】    901030
【裁判案由】    竊盜等
【裁判全文】
臺灣臺中地方法院刑事判決                          九十年度易字第二五七號
    公  訴  人  台灣台中地方法院檢察署檢察官
    被      告  甲○○
右列被告因竊盜等案件，經檢察官提起公訴（九十年度偵字第一０七八二號、九十年
偵緝字第三七三號），本院判決如左：
    主  文
甲○○被訴竊盜部分無罪，其餘被訴毀損部分公訴不受理。
    理  由
壹、無罪部分：
一、公訴意旨略以：被告甲○○原居住在臺中市○○區○段二○七之五號三樓，於民
    國（下同）九十年一月十六日上開房屋及基地應有部分經臺灣臺中地方法院以八
    十九年度執午字第四六五八號拍賣，並由乙○○拍定買受，嗣於九十年一月十七
    日取得前揭房地之權利移轉證書，取得上開不動產之所有權。詎甲○○因不願遷
    離上址，竟於九十年四月初某日毀損上開房屋內部之木頭隔間等裝潢，並將房間
    內之木質地板以火燒至焦黑、鋁門窗之軌道敲打扭曲變形致令不堪使用，均足以
    生損害於乙○○（毀損部分，業據告訴代理人當庭撤回，詳後）；又被告甲○○
    意圖為自己不法之所有，竊取附屬於上揭房屋之鋁窗等物。嗣於九十年四月十一
    日下午二時五十分臺灣臺中地方法院法官偕同買受人乙○○之代理人陳聰明到上
    址執行點交，始知上情。認被告涉有竊盜罪嫌等語。
二、按犯罪事實應依證據認定之，無證據不得推定其犯罪事實；又不能證明被告犯罪
    者，應諭知無罪之判決，刑事訴訟法第一百五十四條、第三百零一條第一項分別
    定有明文。訊據被告堅決否認有竊盜之事實，辯稱：伊並未取走附屬於前揭房屋
    之鋁窗等物等語。經查，訊據被害人乙○○到庭指述：該鋁門窗只是被破壞，因
    伊等在照相時，要照窗戶的軌道（被破壞的情形），把窗戶拆下來等語（見本院
    九十年八月廿九日訊問筆錄），且告訴人於偵查中亦指稱：被告係將鋁門窗的走
    道（即軌道）全部將他弄成扭成扭曲變形等語（見九十年偵緝字第三七三號），
    可見該鋁窗，被告並未搬走應堪以認定。又公訴人於事實欄內僅起訴被告係竊取
    附屬於上揭房屋之鋁窗等物，於證據並所犯法條內亦只論以：「被告竊盜鋁窗部
    分，被告亦自承確有將鋁窗搬移等情，雖辯稱當時係買受國宅，故房屋內之物品
    均係伊所自行裝設云云，雖一般國宅多係空屋買賣，惟仍附有門窗等附屬物，是
    被告辯稱國宅並未附有窗戶一節即屬無稽，被告所辯不足採信，從而事證明確，
    其竊盜之犯行堪以認定。」，可見公訴人起訴範圍為：被告於前揭時地竊取鋁窗
    等物（蓋鋁窗並非只有一扇）無訛，並未及於其他之物，而被告既未竊取鋁門窗
    等物已如前述，則公訴人起訴被告於前揭時地竊取鋁門窗等情，不能證明其犯罪
    ，依法就此部分事實，應為被告無罪之諭知。
貳、不受理部分：
一、公訴意旨略以：被告甲○○原居住在臺中市○○區○段二○七之五號三樓，於民
    國（下同）九十年一月十六日上開房屋及基地應有部分經臺灣臺中地方法院以八
    十九年度執午字第四六五八號拍賣，並由乙○○拍定買受，嗣於九十年一月十七
    日取得前揭房地之權利移轉證書，取得上開不動產之所有權。詎甲○○因不願遷
    離上址，竟於九十年四月初某日毀損上開房屋內部之木頭隔間等裝潢，並將房間
    內之木質地板以火燒至焦黑、鋁門窗之軌道敲打扭曲變形致令不堪使用，均足以
    生損害於乙○○，因認被告涉有刑法第三百五十四條之毀損罪嫌等語。
二、按告訴乃論之罪，告訴人於第一審辯論終結前得撤回其告訴，又告訴經撤回者，
    應諭知不受理之判決，刑事訴訟法第二百三十八條第一項、第三百零三條第三款
    定有明文。查本件告訴人告訴被告甲○○毀損案件，起訴書認係犯刑法第三百五
    十四條之毀損器物罪，依同法第三百五十七條之規定，須告訴乃論。茲據告訴代
    理人黃建忠撤回其告訴，有簽名於筆錄可證，依照上開說明，逕為諭知不受理之
    判決。
據上論斷，應依刑事訴訟法第三百零一條第一項、第三百零三條第二款，判決如主文
。
中      華      民       國      九十      年     十    月     三十     日
                                    臺灣臺中地方法院刑事第一庭
                                          法  官  吳 進 發
右正本證明與原本無異。
如不服本判決，應於判決送達後十日內向本院提出上訴狀，上訴於臺灣高等法院臺中
分院( 須附繕本 )。
                                          書記官
中      華      民       國      九十      年    十一   月      一      日


司法院資訊處製作；財團法人民間司法改革基金會備份。
